【裁判字號】    91,上易,1736
【裁判日期】    920408
【裁判案由】    傷害
【裁判全文】
臺灣高等法院高雄分院刑事判決                  九十一年度上易字第一七三六號
    上  訴  人  台灣高雄地方法院檢察署檢察官
    被      告  甲○○
    選任辯護人  許再定
                郭家駿
右上訴人因被告傷害案件，不服台灣高雄地方法院九十一年度易字第七六五號中華民
國九十一年十月十八日第一審判決（起訴案號：台灣高雄地方法院檢察署八十九年度
偵字第一一六八一號），提起上訴，本院判決如左：
    主  文
上訴駁回。
    理  由
一、本案經本院審理結果，認第一審判決以被告犯罪不能證明而為無罪之諭知，核無
    不當，應予維持，並引用第一審判決書記載之證據及理由（如附件）。
二、檢察官上訴意旨以：被告甲○○傷害被害人之事實，業據告訴人乙○○及被害人
    劉懿陞指訴甚詳，且經證人楊善富證述屬實，並有驗傷診斷書一紙附卷可按，原
    審判決被告無罪，尚有違誤等語。
三、經查，原審判決以：被害人固指訴遭被告傷害等情，固舉證人楊善富之證言及驗
    傷診斷書一紙為證，然證人楊善富證詞係描述當時告訴人囑述被害人眼睛紅腫係
    受被告毆打所致，並非證人楊善富親見親聞被告傷害被害人之事實，告訴人所指
    訴亦係聽從被害人所言，未親見親聞，是證人楊善富之證詞及告訴人之指訴顯難
    作為認定被告有以書本打被害人臉部致眼部受傷之積極證據。又被害人所受右眼
    角膜表皮受損及右外眼角紅腫之傷，已分別經證人林修權醫師鑑定認：「可能是
    遊戲的時候，被樹枝插到比較有可能，書本刮傷也有可能，可能性比較小，被小
    樹枝或小石子刮到則比較有可能，書本刮到不會這麼嚴重，除非他一直揉。」等
    語，證人吳國陽醫師鑑定認：「從病歷上看，這是外傷性的角膜上皮缺損，方向
    應該是角膜碰到以後再碰到眼皮，往右上方去。附件作業本是很細的接觸面，應
    該是很細的線狀，旁邊應該會合併點狀的摩擦痕跡，可是病歷上並沒有點狀的摩
    擦痕跡。受傷後，只要有缺損表面神經就會暴露出來，所以患者會疼痛，所以會
    去揉，會流眼淚，所以揉成這樣的缺損，也不無可能。而樹枝的力量比較大，刮
    過去整片缺損的可能性比較大。」、「點狀是一個摩擦的痕跡，書本應該會有附
    帶的拖痕，有深淺不一樣的刮痕，但是如果去揉的話，就會有缺損。」、「樹枝
    刮過去，眼皮受傷的機會比較大；而簿子如果是很利的一條線，應該會有線狀、
    比較鋒利的一道劃痕，劃痕旁邊才會合併組織紅腫的發炎反應。」、「（問：沙
    子跑進去眼睛會不會造成這樣的傷？）眼皮不會，但是揉破角膜的話，黑眼球缺
    損旁邊也會有點狀刮痕。」、「（問：樹枝刮到會不會流血？）眼皮會流血，但
    是角膜沒血管，除非順便刮到白眼球上面的結膜，這樣才有可能會出血。」等語
    ，準此，被害人所受右眼角膜表皮受損及右外眼角紅腫之傷，尚難證明係被告以
    書本打被害人臉部所致。另告訴人所提之錄音帶及譯文，已經證人吳雅婷、邱方
    琪、李宜庭否認真正。綜上各節，因而認被告傷害犯行尚難證明。再告訴人所提
    出之陳憶真、李宜庭、施盛鄴、吳雅婷、林鑫、洪筱筑、宋淑安、邱方琪、張哲
    銘之電話錄音，經本院將該錄音帶送請法務部調查局鑑定結果，因兒童聲音無法
    鑑定，故無法證明電話錄音中陳憶真、李宜庭、施盛鄴、吳雅婷、林鑫、洪筱筑
    、宋淑安、邱方琪、張哲銘之聲音及內容為真正，此有法務部調查局九十二年二
    月二十日調科參字第０九二０００四二四六０號函在卷可參，是亦無從據告訴人
    所提之錄音帶證明被告有以書本打被害人臉部致眼部受傷之行為。此外又查無其
    他任何積極之證據，足認被告有傷害犯行，被告傷害犯行尚屬無法證明。
四、原審以不能證明被告犯罪而諭知無罪之判決，核無不合，檢察官上訴意旨，仍執
    前詞，指摘原判決不當，為無理由，應予駁回。
據上論斷，應依刑事訴訟法第三百六十八條、第三百七十三條，判決如主文。
本案經檢察官沈紹嘉到庭執行職務。
中      華      民      國    九十二    年      四      月      八      日
                              臺灣高等法院高雄分院刑事第一庭
                                  審判長法官  曾永宗
                                        法官  邱永貴
                                        法官  郭玫利
右正本證明與原本無異。
不得上訴。
                                  法院書記官  鄭靜芳
中    華    民    國      九十二      年      四      月    九    日


司法院資訊處製作；財團法人民間司法改革基金會備份。
